

资深 iOS 开发工程师

美楠

手机号: 18658866246 Email: 18658866246@163.com 博客: http://www.njiang.cn

教育背景

同济大学计算机应用硕士2012 年 3 月江南大学信息与计算科学学士2009 年 6 月

个人简介

5 年 iOS 的开发经验,4 年外企(MicroStrategy)的工作经历,与美国同事协同开发 MicroStrategy Mobile SDK; 1 年半的创业公司的工作经历,优化程序的架构,搭建 Jenkins 的 CI 环境,运用 JSPatch 模块化更新程序,优化程序的性能及内存使用,整合 CocoaLumberjack提高开发效率,基于 JavaScript 应用 React 框架开发 Web 及 Mac 端程序。熟悉 iOS 开发:数据库、网络层、UI 层、推送、Web 协议及灰度发布,熟悉 Git 的源代码管理。

自我评价

本人性格开朗、思维缜密、执着,有较强的团队合作精神,有耐心、有责任心,能够适应高强度加班。

爱好:骑行、桌球、游泳。

工作经历

• Rush (2016.6 - 今)

移动事业部

资深 iOS 开发工程师

项目描述: 负责 Rush iOS 客户端的开发。Rush 是一款用来收发电子邮件,从邮件一键发起聊天,完成所有工作交流,聊天群组自带日历功能。

- ▶ 负责 Rush iOS 客户端的编码、性能优化,对 React Native 有一定了解和研究
- ▶ 负责 Rush Web 端的开发,应用 React、Redux 框架开发,并用 webpack 进行打包并上线
- ▶ 熟悉 node.js 及 electron, 复用 web 端代码开发 Mac 端程序

第三方库: Reactive Cocoa、React Native、Flat Buffer、Protocol Buffer 等

● FDT 金融创新工场(2015.8 – 2016.6)

移动事业部

iOS 项目组负责人

项目描述:负责 FDT 操盘手 iOS 客户端的开发。FDT 操盘手是一款交易软件,打通了学习、模拟、比赛、交流各个环节,提供了牛津大学 NIE 金融大数据实验室数据模型评估用户的交易行为。

- ▶ 作为 iOS 负责人,负责功能拆分、任务分配、FDT 操盘手 iOS 端编码及 TestFlight 的灰度发布
- ▶ 搭建 Jenkins 的 CI 环境,通过 Git 插件更新源代码进行持续集成
- 优化程序的架构,对模块进行解耦,对业务逻辑进行分层,重构网络模块及连线机制
- ▶ 使用 JSPatch 搭建热修复,优化 APP 的大小,并用 Instruments 优化内存使用率

第三方库: AFNetworking、SDWebImage、Mansory、GCDAsyncSocket、Magical Record 等

● 微策略(2012.4 - 2015.8)

Mobile Visualization Team

高级 iOS 开发工程师

项目描述: 负责"MicroStrategy Mobile"iOS 客户端的开发和维护。微策略是全球最大的 BI(商务智能)公司,"MicroStrategy Mobile" 是其企业级的移动 App 平台,提供 BI 数据的各种可视化的方式,多次被 BI 权威咨询机构评为年度最大移动 App。

- ➤ 开发并维护 iOS 系统 SDK, 重构了 SDK 的基础控制类, 开放公用接口及编写完整的解释文档
- > 运用 GCD 优化了信息弹窗的流程,加快响应时间 300ms,基于 Custom Animation 定制弹窗效果
- 为解决文档较大占用内存过多的问题,优化了分页算法,内存占用减少 10%、渲染时间减少 15%
- 基于 Python,为 Chisel添加了一个新功能,使得 XCode 通过命令直接获取信息来配置程序

实习经历

• Autodesk (2010.4 - 2010.10)

软件工程师

CIP 部门

- ▶ 基于 MAC OS X 平台,运用 QT 编程工具独立完成了 AutoCAD 产品的测试工具的开发,并撰写了详细的设计及使用文档。
- ▶ 为了加快程序运行时间,运用多线程来解析 XML,并将 base line 的比对任务加到队列,比单线程的时间提高 15%。

技术技能

- 熟悉: Objective-C、JavaScript、C++、SQL、Shell、Git、Python、Markdown
- 扎实的计算机基础,较为广阔的计算机视野
- 良好的软件架构能力,较强的分析、解决问题的能力
- 具备 5 人一下团队的管理经验
- 具备计算机视觉、图像处理的相关知识

● 英语:流畅的听说读写

科研课题

- 运用遗传算法,优化仓库中货位,运用 VS2008 编写测试程序,验证优化算法提高出入库效率 10%
- 运用蚁群算法,优化堆垛机出入库路径,最终给出最短的路径,运行距离可以缩减 2-3M
- 发表论文 Rendering for 3D Animation Based on Octree[J] ISSN:0974-7230JCSB

荣誉

上海同济大学 A 类奖学金(前 10%) 2009-2010 学年